# 开办费---会计制度下准则化处理--

提问人：VIP111222 时间：2010-04-05 22:19:40
一企业执行《企业会计制度》，但开办费直接入各项费用，最后形成亏损，是按照新准则和新税法的方法处理的，这叫什么事，作为审计师，是调整会计准则，还是调整会计处理？
咱们这个行业，什么什么制度、准则的一大堆，还有个税法规则，这个乱啊，唉，主要是学艺不精啊

回答人：chenyiwei
回复 楼主 VIP111222 的帖子既然该企业明确表示执行的是《企业会计制度》，并且也不属于现有文件强制要求执行新准则的情形，则所有交易和事项均应按原制度规定进行会计处理，不能选择性地执行新准则中的部分规定。